臺灣桃園地方法院民事簡易判決
110年度桃簡字第1339號
原      告  王淑娟


被      告  何崇信
訴訟代理人  蘇誌明律師
上列當事人間請求債務人異議之訴事件，本院於民國110年12月2
7日言詞辯論終結，判決如下：
　　主    文
原告之訴駁回。
訴訟費用由原告負擔。
    事實及理由
一、原告主張：訴外人何崇源前因向被告借款新臺幣（下同）10
    0萬元（下稱系爭借款），為擔保系爭借款債務，遂於民國9
    3年間將其所有之門牌號碼桃園市○○區○○路000號9樓之2房屋
    （下稱系爭房屋）及其坐落土地之所有權移轉登記予被告。
    被告另於107年間以原告無權占有系爭房屋為由，向本院提
    起民事訴訟，本院桃園簡易庭以108年度桃簡字第567號民事
    簡易判決命原告應遷讓系爭房屋並給付相當於租金之不當得
    利，原告不服提起上訴，本院民事庭以109年度簡上字第8號
    民事判決（上開判決下合稱系爭判決）駁回原告上訴，被告
    嗣持系爭判決向本院聲請強制執行，本院以110年度司執字
    第43013號遷讓房屋強制執行事件（下稱系爭執行事件）受
    理。然被告與何崇源自承系爭借款債務僅剩20萬元（下稱系
    爭剩餘借款）未清償，原告於110年7月13日寄發存證信函予
    被告，表示欲清償系爭剩餘借款20萬元，請被告受領之，被
    告雖未受領，仍視同已生清償之效力，系爭借款既因清償而
    消滅，擔保系爭借款之權利亦隨之消滅，被告已無系爭房屋
    所有權，自不得對原告請求遷讓房屋，爰依強制執行法第14
    條第1項規定，提起本件訴訟等語，並聲明：系爭執行事件
    強制執行程序（下稱系爭執行程序）應予撤銷。
二、被告則以：原告未清償系爭借款，縱原告清償系爭借款，僅
    生何崇源得請求被告返還系爭房屋之效力，原告復未舉證有
    其他消滅或妨礙債權人請求之事由發生，其請求無理由等語
    ，資為抗辯，並聲明：原告之訴駁回。
三、本院之判斷：
　㈠經查，本院前以系爭判決認被告為系爭房屋所有權人，原告
    無權占有系爭房屋，依民法第767條第1項前段、第179條規
    定，命原告應遷讓系爭房屋並給付相當於租金之不當得利與
    被告，被告嗣持系爭判決向本院聲請強制執行，本院以系爭
    執行事件受理等情，經本院調閱系爭判決及執行事件卷宗，
    核對無誤，堪信為真實。
　㈡按強制執行第14條第1項規定之債務人異議之訴，須主張執行
    名義成立後，有消滅或妨礙債權人請求之事由發生，始得為
    之。所謂消滅債權人請求之事由，係指足以使執行名義之請
    求權及執行力消滅之原因事實，在遷讓房屋之執行名義，諸
    如債權人將該房屋出賣予債務人、債務人已未再占有該房屋
    。至於債務人與債權人另訂約取得該房屋使用權之類，則屬
    妨礙債權人請求之事由。次按所有人對於無權占有或侵奪其
    所有物者，得請求返還之，民法第767條第1項前段定有明文
    。經查，原告雖主張何崇源以系爭房屋所有權信託讓與被告
    擔保何崇源積欠被告債務，其已清償何崇源積欠被告之債務
    ，被告之系爭房屋所有權隨同消滅云云（見本院桃簡卷第4
    至5頁），然縱認被告與何崇源間就系爭房屋所成立之信託
    讓與擔保之原因已消滅，充其量僅產生何崇源得請求被告返
    還系爭房屋所有權之效力，並未直接產生被告之系爭房屋所
    有權消滅之效力。另縱認何崇源得以信託讓與擔保關係消滅
    而請求被告移轉系爭房屋所有權，惟此乃何崇源與被告間之
    內部關係，與原告無關，而系爭房屋現登記之所有權人仍為
    被告，有建物登記謄本附卷可參（見系爭執行事件卷），被
    告自仍得行使系爭房屋所有物返還請求權，請求被告遷讓系
    爭房屋，原告上開主張自非足以消滅系爭判決認定被告以系
    爭房屋所有權人身分行使所有物返還請求之事由，原告復未
    舉證其於系爭判決成立後，另外取得合法占有系爭房屋之權
    利，自難認原告已有權占有系爭房屋。原告既未舉證證明有
    消滅或妨礙系爭判決所示被告所有物返還及不當得利請求之
    事由發生，其提起本件債務人異議之訴，自屬無據。 
四、綜上所述，原告依強制執行法第14條第1項規定，請求系爭
    執行程序應予撤銷，為無理由，應予駁回。
五、本件事證已明，兩造其餘攻擊防禦方法與所舉證據，核與本
    件判決結果不生影響，爰不再逐一論駁，附此敘明。
六、訴訟費用負擔之依據：民事訴訟法第78條。
中　　華　　民　　國　　111 　年　　1 　　月　　21　　日
                  桃園簡易庭  法  官  張明宏
以上為正本係照原本作成。
如不服本判決，應於送達後20日內，向本院提出上訴狀並表明上
訴理由，如於本判決宣示後送達前提起上訴者，應於判決送達後
20日內補提上訴理由書（須附繕本）。
如委任律師提起上訴者，應一併繳納上訴審裁判費。   
中　　華　　民　　國　　111 　年　　1 　　月　　22　　日
                              書記官  石曉芸